【裁判字號】    92,訴,396
【裁判日期】    920318
【裁判案由】    毒品危害防制條例
【裁判全文】
臺灣板橋地方法院刑事判決                          九十二年度訴字第三九六號
    公  訴  人  臺灣板橋地方法院檢察署檢察官
    被      告  甲○○
右列被告因毒品危害防制條例案件，經檢察官提起公訴（九十一年度偵字第六八二○
號），本院判決如左：
    主  文
甲○○持有第一級毒品，累犯，處有期徒刑壹年陸月。扣案第一級毒品海洛因拾貳包
（淨重共壹柒參點貳陸公克）、第二級毒品安非他命伍包（驗餘淨重各為壹貳肆點壹
陸公克、伍貳點陸玖公克、壹陸點貳伍公克、貳點肆零公克、壹點柒參公克）沒收銷
燬。
    事  實
一、甲○○前曾因施用毒品案件，於民國八十七年三月一日，經本院判處有期徒刑六
    月確定，在九十年二月五日執行完畢。詎仍不知悔改，明知海洛因、安非他命分
    屬毒品危害防制條例第二條所管制之第一、二級毒品，不得持有，於九十一年四
    月六日下午六時許．在台北縣板橋市○○街一巷二號之百麗賓館五Ｏ九號房內，
    明知姓名及年籍不詳綽號白姐之成年女子所交付寄放之二個紙袋，內有第一級毒
    品海洛因十二包（淨重共一七三‧二六公克，純度六八‧○五％，起訴書載為純
    質淨重一一七．九Ｏ公克）、第二級毒品安非他命五包（共重二二七點二公克，
    分別淨重：一二四．二一公克、五二．七四公克、十六．三Ｏ公克、二．四二公
    克及一．七四公克，平均純度約為九六％），竟代為受寄而持有。嗣於同年月七
    日凌晨二時三十分許，為警當場查獲，並扣得上開毒品。
二、案經桃園縣警察局平鎮分局報告臺灣板橋地方法院檢察署檢察官偵查起訴。
    理  由
一、右揭事實業據被告甲○○於本院訊問時坦承不諱（九十二年二月十八日訊問筆錄
    ），與證人即查獲被告之警員徐利行、鄒明賢、吳志祥證述之情節（偵查卷第七
    十七頁）互核相符，另有查獲當時所拍攝之四張照片為證，而扣案之海洛因十二
    包經送法務部調查局鑑驗結果，認為均含第一級毒品海洛因成分，合計淨重一七
    三點二六公克，純度六八‧○五％、安非他命五包經內政部警政署刑事警察局鑑
    驗結果，認為係第二級毒品安非他命，共重二二七點二公克，分別淨重：一二四
    ．二一公克（驗餘淨重一二四‧一六公克）、五二．七四公克（驗餘淨重五二‧
    六九公克）、十六．三Ｏ公克（驗餘淨重一六‧二五公克）、二．四二公克（驗
    餘淨重二‧四○公克）及一．七四公克（驗餘淨重一‧七三公克），平均純度約
    為九六％，有法務部調查局鑑定通知書、內政部警政署刑事警察局鑑驗通知書在
    卷可稽。被告前有多次施用毒品前科，當可清楚辨識綽號白姐之女子所交付寄放
    者確為毒品無疑，又被告經查獲後所採尿液經送鑑定後，就海洛因及安非他命均
    呈陰性反應，有台灣尖端先進生技醫藥股份有限公司濫用藥物檢驗中心濫用藥物
    檢驗報告在卷可稽，亦可確認被告並未施用上開毒品，而係單純持有。足認被告
    前揭自白與事實相符，堪予採信。本件事證明確，被告犯行已堪認定，自應依法
    論科。
二、核被告甲○○所為，係犯毒品危害防制條例第十一條第一項、第二項之持有第一
    級及第二級毒品罪。被告同時持有第一級毒品海洛因及第二級毒品安非他命，係
    以一行為觸犯二罪名，為想像競合犯，應依刑法第五十五條之規定，從一重之毒
    品危害防制條例第十一條第一項之持有第一級毒品罪處斷，公訴意旨認為被告所
犯上開各罪間，犯意個別、罪名互異，為數罪，應予分論併罰，尚有誤會，應予
    指明。被告前曾因施用毒品案件，於八十七年三月一日，經本院判處有期徒刑六
    月確定，在九十年二月五日執行完畢，有臺灣高等法院檢察署刑案紀錄簡覆表一
    份在卷可參，其於受有期徒刑之執行完畢後，五年以內再犯本件有期徒刑以上之
    罪，為累犯，應依刑法第四十七條之規定加重其刑。爰審酌被告前有多次毒品前
    科，屢犯未改，此次經查獲之海洛因、安非他命純度極高，數量甚鉅，對社會治
    安及國民健康危害至深，不容輕縱，兼衡其犯罪後於事證已明時尚知坦承犯行，
    態度尚可等一切情狀，量處如主文所示之刑，以示懲儆。扣案之海洛因十二包（
    合計淨重一七三點二六公克）、安非他命五包（除經鑑驗而滅失不存之部分外，
    驗餘淨重各為一二四‧一六公克、五二‧六九公克、一六‧二五公克、二‧四○
    公克、一‧七三公克）係查獲之毒品，不問屬於犯人與否，均依毒品危害防制條
    例第十八條第一項前段之規定宣告沒收銷燬。
據上論斷，應依刑事訴訟法第二百九十九條第一項前段，毒品危害防制條例第十一條
第一項、第二項、第十八條第一項前段，刑法第十一條前段、第五十五條、第四十七
條，判決如主文。
本案經檢察官高智美到庭執行職務。
中      華      民      國    九十二    年      三      月     十八     日
                          臺灣板橋地方法院刑事第五庭
                                  法  官  王  偉  光
右正本證明與原本無異。
如不服本判決，應於判決送達後十日內向本院提出上訴狀 。
                                  書記官  陳  怡  君
中      華      民      國    九十二    年      三      月     十九     日
附錄本案論罪科刑法條全文：
毒品危害防制條例第十一條
持有第一級毒品者，處三年以下有期徒刑、拘役或新台幣五萬元以下罰金 。
持有第二級毒品者，處二年以下有期徒刑、拘役或新台幣三萬元以下罰金 。
持有專供製造或施用毒品之器具者，處一年以下有期徒刑、拘役或新台幣一萬元以下
罰金。


司法院資訊處製作；財團法人民間司法改革基金會備份。
